---
title: "Práctica Computación Evolutiva"
author: "Verónica Sánchez"
output: html_notebook
---
El objetivo de esta práctica es seleccionar capitales europeas y utilizar computación evolutiva para encontrar el recorrido con menor distancia entre capitales si queremos pasar una vez por cada ciudad y volver a la de salida. Salimos siempre de París y usaremos un parámetro para que seleccione un número concreto de países.


Primero cargamos el dataframe:
```{r}
data <- read.csv("europe_capital_cities.csv", stringsAsFactors = TRUE)
```

Cargamos la librería 'GA' para implementar un algoritmo genético que busca la mejor ruta entre las capitales europeas.

```{r}
library(GA)
```

```{r}
# Verificar si el DataFrame está vacío o es NULL
if (is.null(data) || nrow(data) == 0) {
  stop("El DataFrame está vacío o es NULL. Asegúrate de que el archivo CSV contiene datos.")
}
```


```{r}
# Función de distancia entre dos ciudades
distancia <- function(x) {
  distancia_total <- 0
  for (i in 1:(length(x) - 1)) {
    ciudad_actual <- data[data$hckey == x[i], c("capital_lat", "capital_lng")]
    ciudad_siguiente <- data[data$hckey == x[i + 1], c("capital_lat", "capital_lng")]
    distancia_total <- distancia_total + sqrt(sum((ciudad_actual - ciudad_siguiente)^2))
  }
  return(distancia_total)
}
```

```{r}
# Función de aptitud para el algoritmo genético (considerando las primeras 5 ciudades)
aptitud <- function(x) {
  1 / distancia(x[1:5])
}
```

```{r}
# Configurar y ejecutar el algoritmo genético (considerando las primeras 5 ciudades)
set.seed(123)
resultado <- ga(type = "permutation",
                fitness = aptitud,
                lower = rep(1, 5),
                upper = rep(5, 5),
                popSize = 50,
                maxiter = 100,
                run = 100)
```


```{r}
# Mostrar el resultado
mejor_ruta <- data$capital[resultado@solution]
mejor_distancia <- 1 / resultado@fitness
cat("Mejor ruta:", paste(mejor_ruta, collapse = " -> "), "\n")
cat("Mejor distancia:", mejor_distancia, "\n")
```

```{r}
install.packages("sf")

```

```{r}
# Carga los paquetes
library(sf)
library(dplyr)
library(ggplot2)
```

```{r}
# Crea un objeto sf con los datos geográficos
sf_data <- st_as_sf(data, coords = c("capital_lng", "capital_lat"), crs = 4326)
```

```{r}
# Visualiza el mapa
ggplot() +
  geom_sf(data = sf_data) +
  geom_path(data = sf_data[resultado@solution, , drop = FALSE], 
            aes(x = st_coordinates(sf_data[resultado@solution,])[,"X"], 
                y = st_coordinates(sf_data[resultado@solution,])[,"Y"],
                color = "Optimal Path"), 
            linewidth = 2) +
  coord_sf() +
  labs(title = "Optimal Route Map") +
  theme_minimal()

```

